【裁判字號】    92,聲,888
【裁判日期】    921215
【裁判案由】    發還擔保金
【裁判全文】
臺灣板橋地方法院民事裁定  九十二年度聲字第八八八號
臺灣板橋地方法院民事裁定  九十二年度聲字第八八八號
                        送達代.
    相  對  人  甲○○
                乙○○
右聲請人聲請發還擔保金事件，本院裁定如左：
    主      文
聲請人於本院九十一年度存字第二八一三號擔保提存事件一案所提存之擔保金新臺幣
貳拾萬元准予發還。
聲請程序費用由相對人負擔。
    理      由
一、本件聲請人略以：聲請人因請求相對人遷讓房屋事件，前依本院九十年度板簡字
    第二一八九號民事判決，提供新臺幣（下同）二十萬元為相對人供擔保後，聲請
    對相對人為假執行在案。茲以聲請人已於訴訟終結後定廿日以上期間催告相對人
    行使權利而未為行使，自得請求返還擔保金等語，並提出本院九十一年度存字第
    二八一三號提存書、九十二年度聲字第六三八號民事裁定、九十年度板簡字第二
    一八九號判決筆錄暨確定證明書、存證信函暨回執各一件（均影本）為證。
二、按聲請發還因假執行提供之擔保物或保證書，依民事訴訟法第一百零六條準用第
    一百零四條之規定，須有（一）應供擔保之原因消滅；或（二）供擔保人證明受
    擔保利益人同意返還者；或（三）訴訟終結後，供擔保人證明已定二十日以上之
    期間，催告受擔保利益人行使權利而未行使者，或法院依供擔保人之聲請，通知
    受擔保利益人於一定期間內行使權利並向法院為行使權利之證明而未證明者之要
    件，法院始得裁定返還擔保金。
三、經查：本件聲請人依本院九十年度板簡字第二一八九號民事判決，提存擔保金二
    十萬元後聲請對相對人假執行，由本院九十一年度執字第一七○九九號執行中，
    嗣經本院九十一年度簡上字第二八六號民事判決，將上開第一審判決關於命被告
    乙○○給付金錢部分，及該部分假執行之宣告，暨訴訟費用之裁判（除命被上訴
    人即聲請人負擔部分外）均廢棄，並駁回被上訴人即聲請人該廢棄部分在第一審
    之訴及假執行之聲請，相對人甲○○之上訴駁回確定，此有聲請人所提出之上開
    二件民事判決可資參照。是上開假執行之本案判決就相對人甲○○部分已獲全部
    勝訴確定，屬應供擔保原因消滅，符合民事訴訟法第一百零四條第一項之規定；
    而上開假執行之本案判決就相對人乙○○部分，固經一部廢棄駁回，惟聲請人已
    於訴訟終結後定二十日以上期間以存證信函催告相對人乙○○行使權利，因相對
    人乙○○未予收受，經聲請人向本院聲請公示送達，並經本院九十二年度聲字第
    六三八號民事裁定准許在案，今公示送達期間業已期滿，而相對人乙○○仍未依
    法主張權利，復有本院九十二年度聲字第六三八號民事裁定影本乙份及其公示送
    達新聞紙乙份、本院民事紀錄科查詢表四份附卷可證，揆諸前揭法條之規定，聲
    請人之聲請即有理由，應予准許。
四、依民事訴訟法第九十五條、第七十八條，裁定如主文。
中      華      民      國    九十二    年     十二     月     十五     日
                          臺灣板橋地方法院民事第二庭
    ~B法      官  徐福晉
右為正本係照原本作成。
如對本裁定抗告須於裁定送達後十日內向本院提出抗告狀。
中      華      民      國    九十二    年     十二     月     十六     日
    ~B法院書記官  張玉如


司法院資訊處製作；財團法人民間司法改革基金會備份。
